---
title: "ggplot"
author: "Pao"
date: "July 21, 2019"
output: html_document
---

```{r setup, include=FALSE}
knitr::opts_chunk$set(echo = TRUE)
library(tidyverse)
```

Notas sobre algunos capítulos de R for Data Science.

## Capítulo 3

El paquete `ggplot2` es la gloría para graficar y funciona con una estructura de capas. La primera función que se usa es `ggplot()` que crea el área del gŕafico, necesita el dataframe y las variables a graficar. Luego se le suma el `geom_`que se quiere graficar, podrían ser puntos, líneas o casi cualquier cosa.

La función `glimpse()`parece ser análoga a `str()`. Te permite ver que pinta tiene el dataframe, cantidad de variables (columnas) y observaciones (filas).

```{r}
glimpse(mpg)
```

Se le llama *valor* a lo que describen los datos y *nivel* a lo que describe propiedades estéticas (color, forma, tamaño de un punto, etc.).

```{r}
ggplot(mpg, aes(x = displ, y = hwy, colour = displ < 5)) +
  geom_point()
```

Mirá que interesante: si agregás `colour = displ < 5` dentro del `aes` internamente te genera dos categorías y las mapea al color! Medio desprolijo pero rápido para explorar los datos.

### Facet

¿Qué hay detrás de la sintaxis de dvr ~ .? El lado izquierdo corresponden a las filas, el derecho a las columnas.

```{r}
ggplot(data = mpg) +
  geom_point(mapping = aes(x = displ, y = hwy)) +
  facet_grid(drv ~ .)

ggplot(data = mpg) +
  geom_point(mapping = aes(x = displ, y = hwy)) +
  facet_grid(. ~ drv)
```
### Geometrías

Existe un argumento del `aes()` que te permite graficar múltiples objetos según una variable categórica `group`. Por defecto existe un solo grupo que incluye a todas las observaciones pero si le pasamos una variable categórica podemos dividir las observaciones en cateogrías sin cambiar la pinta de lo que estamos graficando. 

También podemos pasarle variables categóricas al color, la forma, etc.

```{r}
ggplot(mpg, aes(displ, hwy)) +
  geom_point(aes(color = drv)) +
  geom_smooth(method = 'loess', aes(color = drv, linetype = drv))
```

### Stats

Los stats son algorítmos que calculan transformaciones estadísticas sobre los datos. Cada `geom` tiene un `stat` asociado, por ejemplo `geom_bar()` por defecto usa `stat_count`. 

```{r}
ggplot(mpg, aes(drv)) + 
  geom_bar(aes(x = factor(1), fill =drv))

ggplot(mpg, aes(drv)) + 
  geom_bar(aes(x = factor(1), fill =drv)) + 
  coord_polar(theta = "y") +
  labs(title = "Título", 
       subtitle = "Subtítulo")
  

```

### Sobre nombres de variables

Solo se puede usar punto (.) y guión bajo (_), también mayúsculas. Mantener el criterio y listo!

### Símbolos en labs

Se puede usar la función `quote()` que es de `plotmath` y acepta una determinada sintaxis. 

### Escalas

```{r}
ggplot(data = mpg) +
  geom_point(mapping = aes(x = displ, y = hwy, color = displ)) +
  scale_color_gradient2()
```


### Zooming

Sobre cual es la mejor manera de hacer "zoom" en un gráfico, el libro propone 3 opciones: filtrar los datos antes de graficar, usar el argumento `limits` de la escala correspondiente o un sar `xlim`e `ylim` de la función `coord_cartesian()`. La primera queda descartada por mala, pero de las otras dos ¿cuál es la mejor?

Probemos limitar el eje x del gráfico.

```{r}

library(patchwork)

filter(mpg, displ < 6 & displ > 3) %>% 
  ggplot(aes(x = displ, y = hwy)) +
  geom_point(aes(color = displ), show.legend = FALSE) +
  geom_smooth() +
  labs(title = "Filtrando datos") +

ggplot(mpg, aes(x = displ, y = hwy)) +
  geom_point(aes(color = displ), show.legend = FALSE) +
  geom_smooth() +
  scale_x_continuous(limits = c(3, 6)) +
  labs(title = "Con scale_x") +

ggplot(mpg, aes(x = displ, y = hwy)) +
  geom_point(aes(color = displ), show.legend = FALSE) +
  geom_smooth() +
  coord_cartesian(xlim = c(3, 6)) +
  labs(title = "Con coord_cartisian")

#ggsave("../zoom.png")
```

Al igual que la primera opción donde filtramos los datos, la segunda parece que los elimina o convierte en NA. Esto afecta cualquier modelo o (tal vez) un gráfico de contornos. Así que la opción segura es `coord_cartisian()`.

Ahora mi pregunta es si esta función se lleva bien con fechas. Y la respuesta es si!

```{r}
library(nycflights13)
library(lubridate)

ggplot(flights, aes(time_hour, dep_delay)) +
  geom_point() +
  coord_cartesian(xlim = c(
    as_datetime("2013-01-01 05:00:00"), 
    as_datetime("2013-02-01 05:00:00")))

```

