---
title: "Launches"
author: "Pao"
date: "November 10, 2019"
output: html_document
---

```{r setup, include=FALSE}
knitr::opts_chunk$set(echo = TRUE)
```

## Datos

```{r lectura}
library(tidyverse)

agencias <- read_csv("https://raw.githubusercontent.com/rfordatascience/tidytuesday/master/data/2019/2019-01-15/agencies.csv")
lanzamientos <- read_csv("https://raw.githubusercontent.com/rfordatascience/tidytuesday/master/data/2019/2019-01-15/launches.csv")
```

Queremos ver como evolucionó el lanzamiento de cohetes a lo largo del tiempo.

```{r evolucion_anios}
lanzamientos %>% 
  count(launch_year) %>% 
  ggplot(aes(launch_year, n)) +
  geom_line() +
  labs(x = "Años",
       y = "Cantidad de lanzamientos por año",
       title = "¿Cómo evolución la cantidad de lanzamiento por año?")
```

Se ve el auge inicial justo antes de los 60, mucho ruido en el medio y luego de un mínimo post 2000 un nuevo crecimiento. ¿A que se deberá este nuevo crecimiento?

Hay agencias publicas, como la NASA, privadas y startups. No se cual será la diferencia entre las dos últimas. Pero imagino que al principio eran todas del gobierno y luego aparecieron las privadas. Será que el crecimiento de los últimos 20 años se debe a agencias como SpaceX?

```{r evolucion_tipo_agencias}
lanzamientos %>% 
  count(agency_type, sort = TRUE)

lanzamientos %>% 
  group_by(agency_type) %>% 
  count(launch_year) %>%
  ungroup() %>% 
  mutate(agency_type = fct_reorder(agency_type, -n, sum)) %>% 
  ggplot(aes(launch_year, n)) +
  geom_line(aes(color = agency_type)) +
  scale_color_viridis_d(name = "Tipo de agencia") +
  labs(x = "Años",
       y = "Cantidad de lanzamientos por año",
       title = "¿Cómo evolución la cantidad de lanzamiento por año?",
       subtitle = "Para cada tipo de agencia")
```

Genial, me interesan las internas EE.UU. y Rusia. Veamos que pasa por paises. 

```{r}
lanzamientos %>% 
  count(state_code, sort = TRUE)
```

Oops! Acá hay que tener en cuenta que Russia y Unión sovietica son la "misma" cosa. Pero seguro que lanzaron más cosas que EE.UU.

```{r}
lanzamientos %>% 
  mutate(state_code = if_else(state_code == "SU", "RU", state_code)) %>% 
  filter(state_code %in% c("RU", "US")) %>% 
  count(launch_year, state_code, sort = TRUE) %>% 
  ggplot(aes(launch_year, n)) +
  geom_line(aes(color = state_code))
```

Bueno, parece que a EEUU se le acabó la nafta después de Mercury/Apollo. ¿Me pregunto que habrán lanzando todo ese tiempo? Satélites? 

Veamos cual fue el máximo por año de lanzamientos de cada país

```{r}
lanzamientos %>% 
  group_by(state_code, launch_year) %>% 
  count() %>% 
  group_by(state_code) %>% 
  filter(n == max(n))
```

```{r}
lanzamientos %>% 
  group_by(state_code, launch_year) %>% 
  count() %>% 
  group_by(state_code) %>% 
  arrange(state_code, desc(n)) %>% 
  top_n(1, n)
  
```

```{r}
# Versión con tidytext, ordena. Pero super innecesario 
lanzamientos %>% 
  group_by(agency_type) %>%
  mutate(agency_lump = as.character(fct_lump(agency, 5))) %>%
  group_by(agency_lump, agency_type) %>% 
  summarise(count = n(), state_code = state_code[1]) %>% 
  ungroup() %>% 
  mutate(agency_ordered = tidytext::reorder_within(agency_lump, count, agency_type)) %>% 
  ggplot(aes(agency_ordered, count)) +
  geom_point(aes(color = state_code)) +
  facet_wrap(~agency_type, scales = "free_y") +
  tidytext::scale_x_reordered() +
  coord_flip() 

# Versión razonable
lanzamientos %>% 
  group_by(agency_type) %>%
  mutate(agency_lump = as.character(fct_lump(agency, 5))) %>%
  group_by(agency_lump, agency_type) %>%      #Ahora quiero contar lanzamientos para cada agencia y tipo de agencia (porque está el "Other" que se repite!)
  summarise(count = n(), state_code = state_code[1]) %>%  #Agrego state_code acá para poder pasarle la variable al color
  ungroup() %>% 
  ggplot(aes(agency_lump, count)) +
  geom_point(aes(color = state_code)) +
  facet_wrap(~agency_type, scales = "free_y") +
  coord_flip()
  
```

