---
title: "Trabajando con zonas horarias"
author: "Pao"
output: html_document
---

```{r setup, include=FALSE}
knitr::opts_chunk$set(echo = TRUE)
```

## Reportes de eventos severos en Argentina

En Argentina ocurren muchas de las tormentas más severas del mundo, generan granizo de gran tampaño, mucha actividad eléctrica, lluvias torrenciales y a veces tornados. ¿Cómo sabemos esto? Por ejmeplo, estimando la cantidad de rayos en cada punto del planeta con satélites. Les propongo explorar una base de datos de eventos severos reportados por la gente durante la campaña [RELAMPAGO](https://www.bbc.com/mundo/noticias-46133330). 

Los reportes se recolectaron a traves de un formulario de google que entre otros datos pedía: el tipo de evento o eventos observados, el lugar y horario de ocurrencia del evento. 

```{r datos}

```

La base de datos tiene 4 variables, la fecha (que R no reconoció como tal), la ubicación en latitud y longitud y el tipo de evento. 

Arreglemos la variable fecha. 

```{r parse_fecha}

```


### Tranformando zonas horarias
 
`lubridate` tiene dos funciones específicas para trabajar con zonas horarias. 
 
* `force_tz()` mantiene constante la hora que vemos en el reloj pero cambia la zona horaria.

 
* `with_tz()` nos permite cambiar de zona horaria manteniendo el mismo instante en el tiempo. En otras palabras, podemos responder ¿Qué hora es en Australia?
 


